【裁判字號】    91,交易,131
【裁判日期】    920109
【裁判案由】    業務過失傷害等
【裁判全文】
臺灣士林地方法院刑事判決                        九十一年度交易字第一三一號
    聲  請  人  臺灣士林地方法院檢察署檢察官
    被      告  甲○○
右列被告因業務過失傷害等案件，經檢察官聲請逕以簡易處決處刑（九十一年度調偵
字第十三號），本院認不宜以簡易判決處刑（九十一年度交簡字第九０五號），改依
通常程序審理，判決如左：
    主  文
甲○○因過失傷害人，處拘役伍拾日，如易科罰金以佰元折算壹日，緩刑貳年。
    事  實
一、甲○○於民國八十九年八月二十三日晚上十一時三十分許，駕駛車號ＣＵ─０三
    九二號自小客車，沿台北縣淡水鎮○○○路南往北向，往淡水方向行駛，行經新
    春街口之閃光號誌燈時，甲○○理應注意汽車行經路口應減速慢行，駕駛人應注
    意車前狀況，隨時採取必要之安全措施等情，且依當時情形，夜間有照明、路面
    無缺陷、無障礙物、視距良好，並無不能注意之情事，竟疏於注意，於行經該路
    口時，適有丙○○駕駛車號ＭＰ─０九三號營業用小客車，沿台北縣淡水鎮○○○路往三芝方向行駛至該交岔路口，亦疏未注意轉彎車應讓直行車先行，甲○○
    因未注意車前狀況及減速慢行，即貿然行駛而兩車相撞及，致丙○○受有胸部挫
    傷併痛之傷害，甲○○於肇事後，於警員乙○○前往現場處理時，在其上開過失
    致傷害犯行未為任何有偵查犯罪職權之公務員已知悉前，不逃避接受裁判而當場
    向警員自首，承認其為肇事人。
二、案經丙○○訴由台北縣警察局淡水分局報請臺灣士林地方法院檢察署檢察官偵查
    聲請簡易判決處刑，本院認不宜以簡易判決處刑，改依通常程序審理。
    理  由
一、訊據被告甲○○對於右開時、地駕車發生車禍肇事致丙○○受傷，其有過失之事
    實，坦承不諱，惟辯稱：當時該路口設有紅綠燈，被害人丙○○係闖紅燈，應該
    也有過失云云。經查：被告於上開時、地駕車行經該交岔路口時，未減速慢行而
    撞及轉彎車之丙○○，造成被害人丙○○受如事實欄所載傷勢之事實，業據被害
    人丙○○於警訊及偵查時指訴甚詳，復有道路交通事故調查報告表、公祥綜合醫
    院診斷證明書一紙附卷可稽，而被告雖辯稱：當時該路口設有紅綠燈，被害人丙○○係闖紅燈云云，然查該路口於車禍當時並未設有紅綠燈，僅有閃光號誌燈等
    情，業據被害人丙○○於偵查及證人乙○○於本院審理時證述綦詳，且參以卷附
    道路交事故調查報告表亦載明該路口係設有閃光號誌燈，足見被告所辯尚不足採
    信。按行車速度，依標誌或標線之規定，無標誌或標線者，應依左列規定：行經
    無號誌之交岔路口應減速慢行，作隨時停車之準備；汽車行駛時，駕駛人應注意
    車前狀況‧‧‧。道路交通安全規則第九十三條第一項第三款、第九十四條第三
    項分別定有明文，此為一般駕駛人所具之交通常識與經驗，於駕駛時應注意並能
    注意遵守之事項，被告駕車自應注意上述道路交通安全規定，且依當時狀況，夜
    間有照明、路面無缺陷、無障礙物、視距良好，有上開道路交通事故調查報告表
    可參，並無不能注意之情形，竟疏不注意為之，以致肇事致人受傷，被告有過失
    甚明，又前開肇事地點為交岔路口，被害人丙○○當時係行駛內線道欲轉彎，因
    疏未注意讓直行車先行而同有過失責任，亦可認定，惟被害人丙○○於本件車禍
    發生雖有過失，然二者既併合為本件車禍發生之原因，被告之過失責任，仍不得
    因此抵銷而解免，被告有過失甚明。再台灣省台北縣區車輛行車事故鑑定委員會
    就被告過失責任，亦同此見解，有該會九十年十月三日北鑑字第九０一九三六號
    鑑定意見書在卷為憑。而被害人丙○○之受傷，既因被告之過失行為所致，兩者
    間顯有相當因果關係，被告罪證明確，犯行洵堪認定。
二、核被告甲○○所為，係犯刑法第二百八十四條第一項前段之過失傷害罪。被告肇
    事後於有偵查權之機關或公務員發覺其犯罪前，向前來處理之員警自承為肇事者
    並接受裁判等情，業經現場處理之員警乙○○到院結證明確，是被告符合自首之
    規定，應依刑法六十二條前段規定減輕其刑。爰審酌被告之素行尚佳、過失程度
    、所生之危害、被害人丙○○亦有過失及事後亦與被害人之妻丁○○達成民事和
    解，有和解書乙份附卷為憑等一切情狀，量處如主文所示之刑。又被告行為後，
    刑法第四十一條業於九十年一月十日修正公布，同年月十二日生效，舊法規定犯
    最重本刑三年以下有期徒刑以下之刑之罪，而受六個月以下有期徒刑或拘役之宣
    告，因身體、教育、職業、家庭之關係或其他正當事由，執行顯有困難者，得易
    科罰金，修正後刑法第四十一條第一項規定，凡犯最重本刑五年以下有期徒刑以
    下之刑之罪，而受六個月以下有期徒刑或拘役之宣告，均得易科罰金，比較新舊
    法之結果，上開法律之修正，對被告不生影響，依刑法第二條第一項前段規定，
    適用裁判時之新法，宣告易科罰金之折算標準。又被告前未曾受有期徒刑以上刑
    之宣告，此有臺灣高等法院被告全國前案紀錄表及臺灣高等法院檢察署刑案紀錄
    簡覆表各乙紙存卷可考，其因一時失慮致罹刑典，事後已坦承犯行，深具悔意，
    經此偵審教訓，自當知所警惕，信無再犯之虞，本院因認前開宣告之刑以暫不執
    行為適當，爰併宣告緩刑二年，以觀後效，用啟自新。
據上論斷，應依刑事訴訟法第四百五十二條、第二百九十九條第一項前段，刑法第二
條第一項前段、第二百八十四條第一項前段、第六十二條前段、第四十一條第一項前
段、第七十四條第一款，罰金罰鍰提高標準條例第一條前段、第二條，判決如主文。
本案經檢察官鄭世揚到庭執行職務。
中      華      民      國    九十二    年      一      月      九      日
                                  臺灣士林地方法院刑事第四庭
                                      法  官  王  俊  雄
右正本證明與原本無異。
如不服本件判決，得自判決送達之日起十日內，向本院提起上訴。
                                      書記官  許  秋  莉
中      華      民      國    九十二    年      一      月     十六     日
附錄本判決論罪科刑依據之法條：
刑法第二百八十四條第一項：
  因過失傷害人者，處六月以下有期徒刑、拘役或五百元以下罰金。致重傷者，處一
  年以下有期徒刑、拘役或五百元下罰金。


司法院資訊處製作；財團法人民間司法改革基金會備份。
